# SAMUEL SANTANA

CV

<u>Github : Samuel Santana</u>

Portifolio Web : Samuel

Linkedin: Samuel Santana

Contato: (61) 9 91076831

samuelsantanadasilva8@gmail.com

**DESENVOLVEDOR FULL-STACK REACTJS NODEJS** 

\_\_\_\_\_

#### **RESUMO**

Olá! Sou Samuel Santana, um Desenvolvedor Full-Stack React, formado em Análise e Desenvolvimento de Sistemas, tenho experiência como desenvolvedor freelancer, junior, voluntário e estagiário, atuando no desenvolvimento de sistemas, capacidade de negociar demandas e soluções diretamente com minha liderança e cliente. Estou focado em aprimorar meu conhecimento, especialmente em JavaScript, Figma, TypeScript e React, para criar sistemas web inovadores, integrações entee API,desenvolvi habilidade de trabalho em equipe, metodologia Agile, ou seja, estimativa de pontos de história, refinamento, planejamento de sprint, Experiência com Azure, retrospectiva, demonstrações de sprint, Excelentes habilidades de trabalho em equipe, organização, visão analítica e gestão do tempo, com Inglês profissional

### **EXPERIÊNCIA PROFISSIONAL**

Desenvolvedor Full-Stack - Lusa Tecnologias - Maio 2023 - Dezembro 2023

• Experiência com Desenvolvimento Front End React; Next.js, experiência com Typescript, EProgramação Orientada a Objetos (Classe, Encapsulamento, Colaborar com o time para identificar problemas e propor soluções tecnológicas eficientes; Chart.js, Firebase, metodologias ágeis (Scrum e Agile),, Implementação de autenticação com Auth.js, KISS Swagger, Ionic, Controle de Versionamento, Relay, Java | ExtJS

Desenvolvedor Full-Stack - Tech World - Janeiro 2022 a Janeiro 2023

• Desenvolvo sites utilizando ReactJS, Tailwind, Bootstrap, TypeScript, JavaScript e CSS, com versionamento no Git. Zustand, Zod, TailwindCSS. Conhecimento em utilizar APIs em formato REST, Chakra UI v2, React Router DOM,Recoil, Redux,, Jotai ou Context api, • Uso de Zod para validação de dados, React Hooks, Engenharia de Software, Clean Code, SQL (Select, Insert, Update, Delete, Relacionamentos, React Native-based iOS Apps

Desenvolvedor Full Stack Free Lancer - Janeiro 2023 a Janeiro 2024

 Experiência com algumas das tecnologias de controle de estado Redux, Zustand, Jotai ou Context api, Langchain, engenharia de prompts, RAG e práticas de CI/CD, Metodologia ágeis, Garantir a qualidade e a performance das aplicações por meio de boas práticas de codificação e testes;

Desenvolvedor Full Stack Pipe Tech - Janeiro 2024 - Dezembro 2024

 Participei do desenvolvimento de projetos web em equipe utilizando TypeScript, ReactJS e Material UI Garantir a qualidade do código, realizando revisões e testes, e bibliotecas modernas de JavaScript desenvolvi em Node.js com mysq, postgresql | MongoDB, Gitflow, com TailwindCSS e ShadCN UI., Controle de versão com Git, Clean Architecture, ORM/Micro ORM | ExtJS

#### HABILIDADES TÉCNICAS

- Desenvolvedor: Web | Full-Stack | Docker/Kubernetes | MongoDB/Azure Cosmos DB |
- serviços Azure. Express | Next | TypeScript/ES6 | GitHub
  - Full-Stack: Javascript | Sass | Less | Typescript | React Js | Nestjs | Bootstrap | Tailwind |
- jQuery | Grunt e webpack | CI/CD e pipelines ágeisGit | GitHub | REST | Swagger |
  OpenAPI | Autenticação/JWT | CI/CD (Jenkins)

**Back-End**: Node.js | MySQL | PostgreSQL | MongoDB | TypeScript | Koa.js | GraphQL; TypeORM | Jest | Java | ExtJS | JasperReports

## FORMAÇÃO ACADÊMICA